臺灣臺中地方法院刑事判決　　　　　　　　　　　　　九十年度訴字第二六九二號
　　公　訴　人　臺灣臺中地方法院檢察署檢察官
　　被　　　告　甲○○
右列被告因毒品危害防制條例案件，經檢察官提起公訴（九十年度毒偵字第四七二０
號)，及移送併案審理（九十年度毒偵字第五四三三號），本院判決如左︰
    主  文
甲○○連續施用第一級毒品，累犯，處有期徒刑壹年貳月，扣案之第一級毒品海洛因
柒包（其中肆包淨重玖點肆壹公克、包裝重壹點貳肆公克，其餘共計淨重貳拾肆點陸
壹公克、包裝重壹點貳伍公克），均沒收銷燬之；又連續施用第二級毒品，累犯，處
有期徒刑拾月，扣案之第二級毒品安非他命壹包（毛重零點肆公克），沒收銷燬之。
主刑部分應執行有期徒刑壹年拾月。
    事  實
一、甲○○前曾分別於民國（下同）八十二年四月間、十二月間，因肅清煙毒條例等
    及違反麻醉藥品管理條例案件，經法院判處有期徒刑三年三月、七月確定，入監
   執行後，於八十四年三月十四日假釋出獄，於假釋期間之八十五年三月間，又因
    贓物、違反麻醉藥品管理條例等案件，再經法院判處有期徒刑一年確定，並於八
    十五年十一月十四日執行完畢，前開罪刑則因其於假釋中更犯此罪，且受有期徒
    刑以上刑之宣告，復經檢察官聲請法院撤銷前開假釋，入獄服刑後，再於八十六
    年十二月二十四日假釋出獄，於八十八年一月二十一日假釋期滿而執行完畢；其
    竟仍不知悔改，又先後二次因施用第二級毒品安非他命案件，經依本院以裁定送
    觀察、勒戒後，認均無繼續施用毒品之傾向，由台灣台中地方法院檢察署檢察官
    各於八十七年八月三十一日、八十八年一月二十日以八十七年度偵字第一六六九
    ０號、八十八年度偵緝字第六六號處分不起訴確定；詎甲○○又分別基於施用第
    一級毒品海洛因、第二級毒品安非他命之概括犯意，自八十九年四月初某日起至
    同年六月十日止，在臺中縣太平市○○路五五六巷十八號，連續施用第一級毒品
    海洛因及第二級毒品安非他命多次，嗣於八十九年六月十二日十時三十分許，在
    上址為法務部調查局臺中市調查站查獲，經臺灣台中地方法院檢察署檢察官聲請
    本院裁定將甲○○送入臺灣臺中戒治所施以強制戒治（此連續施用第一、二級毒
    品部分，已經台灣台中地方法院檢察署檢察官以八十九年度毒偵字第四一七五號
    起訴後，由臺灣高等法院臺中分院於八十九年十一月十四日以八十九年度上訴字
    第一九一一號判處應執行有期徒刑一年六月，並於同年十二月十四日確定），因
    甲○○在前述強制戒治期間因戒治成績經評定為合格而經法院裁定停止戒治。詎
    甲○○於停止戒治期間猶不知悔改，復以個別犯意，分別基於施用第一、二級毒
    品海洛因、安非他命之概括犯意，在台中縣太平市○○○縣○里市○○路七十五
    號七樓之二等處，自九十年一月間某日起，迄同年九月十四日止，以捲入香煙之
    方式，連續非法施用第一級毒品海洛因多次；另自九十年一月五日前四日內之某
    日起迄同年九月十四日止，以置入吸食器內加熱之方式，連續施用第二級毒品安
    非他命多次。嗣因台灣南投地方法院檢察署以八十九年戒執護助字第六六號停止
    戒治後執行保護管束案件，於九十年一月五日約談甲○○並採集其尿液經送驗結
    果，呈安非他命類陽性反應；另於九十年五月七日晚上七時三十分許，台中縣大
    里市○○路七十五號七樓之二為警查獲，所採集尿液經送驗結果，呈嗎啡及甲基
    安非他命陽性反應；再於九十年九月十五日晚上十時三十分許，在台中縣大里市
    ○○路七十五號前為警查獲，並扣得第一級毒品海洛因柒包（其中肆包淨重玖點
    肆壹公克、包裝重壹點貳肆公克，其餘共計淨重貳拾肆點陸壹公克、包裝重壹點
    貳伍公克）、第二級毒品安非他命一包（毛重零點肆公克）及葡萄糖壹包（淨重
    拾柒點柒肆公克、包裝重壹點壹貳公克），經採集其尿液送驗，亦呈甲基安非他
    命及嗎啡陽性反應，始查悉上情。
二、案經台中市警察局第五分局報請台灣台中地方法院檢察署檢察官偵查起訴，及由
    內政部警政署台中港務警察所報請、南投地方法院檢察署檢察官移由台灣台中地
    方法院檢察署檢察官併案審理。
    理  由
一、訊據被告甲○○對於右揭連續施用第一級毒品海洛因之事實，及自九十年三月起
    迄同年九月十四日止連續施用第二級毒品安非他命之事實，均坦承不諱，復有扣
    案如主文所示之第一、二級毒品足資佐證，該第一級毒品海洛因柒包經送驗結果
    ，確包含毒品海洛因成分，其中肆包淨重玖點肆壹公克（包裝重壹點貳肆公克）
    ，其餘則共計淨重貳拾肆點陸壹公克（包裝重壹點貳伍公克），亦有法務調查局
    鑑定通知書二份附卷供參，加以其分別於九十年五月七日晚上七時三十分許、九
    十年九月十五日晚上十時三十分許，在前述地點為警查獲時所採集之尿液送驗結
    果，均呈甲基安非他命及嗎啡陽性反應，有台中縣衛生局檢驗尿水報告書、台中
    市衛生局煙毒尿液檢驗成績書等影本各一紙附卷可稽，均堪認被告此部分自白應
    與事實相符；而關於台灣南投地方法院檢察署以八十九年戒執護助字第六六號其
    停止戒治後執行保護管束案件，於九十年一月五日對其約談採尿前四日，其有施
    用第二級毒品安非他命之部分，被告雖矢口否認，並辯稱其係自九十年三月間起
    才開始施用第二級毒品安非他命云云，惟其所採集尿液經送驗結果確實呈安非他
    命類陽性反應，且所為檢驗方法復經過初篩、確認之程序，有長昕生活事業股份
    有限公司新東分公司濫用藥物尿液檢驗報告書影本一份在卷為憑，而甲基安非他
    命經口服投與後約百分之七十於二十四小時內自尿液中排出，約百分之九十於九
    十六小時內自反液中排出，由於目前國內反液中甲基安非他命之檢驗僅為鑑定其
    是否呈陽性反應，尚未定路其含量，且甲基安非他命成分之檢出與其投與方式、
    投與量、個人體質、採尿時間與檢測儀器之精密度等諸多因素有關，因此僅憑尿
    液中呈安非他命陽性反應，並無法確實推算吸食時間距採集時間之長短，惟最長
    可能不會超過四日，足見被告應有於該九十年一月五日採尿前四日內施用第二級
    毒品安非他命之事實，被告所辯，尚不足採。又被告前曾先後二次因施用第二級
    毒品安非他命案件，經依本院以裁定送觀察、勒戒後，認均無繼續施用毒品之傾
    向，由台灣台中地方法院檢察署檢察官各於八十七年八月三十一日、八十八年一
    月二十日以八十七年度偵字第一六六九０號、八十八年度偵緝字第六六號處分不
    起訴確定，復因三犯毒品危害防制條例第十條第一項及第二項之罪，經法院判刑
    確定，有不起訴處分書、判決書，及台灣高等法院台中分院被告全國前案紀錄表
    、台灣台中地方法院檢察署刑案資料查註資料紀錄表各一份在卷可憑。是本件事
    證明確，被告犯行洵堪認定。
二、核被告甲○○所為，係犯毒品危害防制條例第十條第一項、第二項之施用第一級
    、第二級毒品罪。被告各該持有第一、二級毒品海洛因、安非他命之低度行為，
    應分別為施用之高度行為所吸收，均不另論罪。又被告先後多次施用第一、二級
    毒品之犯行，時間緊接，所犯構成要件相同，顯係基於概括之犯意反覆為之，均
    為連續犯，應依刑法第五十六條規定，分別論以一罪，並各加重其刑。又被告所
    犯上開二罪之間，犯意各別，行為互殊，應予分論併罰。公訴人雖僅就被告自九
    十年四月某日起迄同年六月十四日某時止，在台中縣大里市○○路七十五號七樓
    之二等處，連續施用第一、二級毒品海洛因、安非他命之犯行提起公訴，惟其餘
    部分與前開論罪科刑部分有連續犯之裁判上一罪關係，已如前述，本院自得併與
    審理之，附此敘明。又被告曾分別於八十二年四月間、十二月間，因肅清煙毒條
    例等及違反麻醉藥品管理條例案件，經法院判處有期徒刑三年三月、七月確定，
    入監執行後，於八十四年三月十四日假釋出獄，於假釋期間之八十五年三月間，
    又因贓物、違反麻醉藥品管理條例等案件，再經法院判處有期徒刑一年確定，並
    於八十五年十一月十四日執行完畢，前開罪刑則因其於假釋中更犯此罪，且受有
    期徒刑以上刑之宣告，復經檢察官聲請法院撤銷前開假釋，入獄服刑後，再於八
    十六年十二月二十四日假釋出獄，於八十八年一月二十一日假釋期滿而執行完畢
    ，有台灣高等法院被告全國全案紀錄表及台灣台中地方法院檢察署刑案資料查註
    紀錄表在卷可考，其於執行完畢後五年內，再犯本件有期徒刑以上之刑之罪，為
    累犯，應依刑法第四十七條規定遞加重其刑。爰審酌被告前因施用毒品犯行，甫
    經二次觀察、勒戒及一次強制戒治後，仍故態復萌，於戒治期間即再施用毒品不
    輟，無視於毒品對於自身健康之戕害及國家對於杜絕毒品犯罪之禁令，惡性非輕
    ，並審酌被告施用毒品之次數、犯後已坦承部分犯行，態度尚佳等一切情狀，分
    別量處如主文所示之刑，並定應執行之刑。扣案之海洛因柒包（其中肆包淨重玖
    點肆壹公克、包裝重壹點貳肆公克，其餘共計淨重貳拾肆點陸壹公克、包裝重壹
    點貳伍公克），及第二級毒品安非他命壹包（毛重零點肆公克），均應依毒品危
    害防制條例第十八條第一項前段，沒收銷燬之；至於另扣案之葡萄糖壹包（淨重
    拾柒點柒肆公克、包裝重壹點壹貳公克），並非毒品，有法務調查局鑑定通知書
    一份供佐，復難認係被告所有且為供其犯罪所用之物，自無併與宣告沒收，併予
    指明。
據上論斷，應依刑事訴訟法第二百九十九條第一項前段，毒品危害防制條例第十條第
一項、第二項、第二十條第三項前段、第十八條第一項前段，刑法第十一條前段、第
五十六條、第四十七條、第五十一條第五款，判決如主文。
中      華      民      國      九十一    年      十二    月    三十一  日
                                    臺灣臺中地方法院刑事第一庭
                                        法  官  林  麗  真
右正本證明與原本無異。
如不服本判決，應於判決送達後十日內向本院提出上訴狀，上訴於臺灣高等法院臺中
分院( 須附繕本 )。
                                        書記官
中      華      民      國      九十一    年      十二    月    三十一  日
附錄論罪科刑之法條︰
毒品危害防制條例第十條
施用第一級毒品者，處六月以上五年以下有期徒刑
施用第二級毒品者，處三年以下有期徒刑。
